# 天交所的尽调工作

提问人：林 666 时间：2013-01-06 11:32:46
刚到事务所工作，就要做一个天交所的尽调工作，以前没做过呀，请问我现在应该看哪方面的书籍学习一下呢？还有想问一下天交所跟上交所深交所有什么区别？谢啦

回答人：chenyiwei
尽职调查的相关资料，在本版面、CPA之声版面和投行业务探讨版面都有很多，你可以搜索一下。 天交所属于场外交易市场，和上交所、深交所不是一个层面的。